【裁判字號】    89,易,1229
【裁判日期】    890718
【裁判案由】    傷害
【裁判全文】
臺灣高雄地方法院刑事判決                        八十九年度易字第一二二九號
    公  訴  人  臺灣高雄地方法院檢察署檢察官
    被      告  乙○○
右列被告因傷害案件，經檢察官提起公訴（八十八年度偵字第二七三０一號），本院
判決如左：
    主  文
乙○○傷害人之身體，處拘役參拾日，如易科罰金以參佰元折算壹日。
    事  實
一、甲○○與乙○○原為男女朋友關係，於民國八十八年八月四日凌晨二、三時許，
    甲○○偕同友人前往乙○○開設位於高雄市○○路一一二號「慧碳烤店」吃宵夜
    ，席間因乙○○提及甲○○借款未還之事，甲○○乃表示前所簽發本票之到期日
    尚未屆至，二人竟因此發生口角，乙○○乃基於傷害之故意，持啤酒瓶毆打甲○
    ○之頭部，至甲○○受有頭頂部不規則深部總長六×一×一公分撕裂傷之傷害。
二、案經甲○○訴請臺灣高雄地方法院檢察署檢察官偵查起訴。
    理  由
一、訊據被告乙○○矢口否認有何傷害之犯行，辯稱：當天是甲○○先毆打伊，伊為
    反擊才隨手丟擲啤酒瓶，不知有無丟到甲○○，而且伊根本沒有傷害甲○○之意
    思云云。
二、經查，被告於八十八年八月四日凌晨，因細故與告訴人甲○○發生爭執，並進而
    持啤酒瓶毆打告訴人之情，業經告訴人指述綦詳，並有高雄市立大同醫院診斷證
    明書附卷可稽。又經本院傳訊證人即當天前往處理之員警林進榮到庭證稱：「我
    們開巡邏車快到時，看到一張桌子飛出來，我們到現場時已經打完，男生頭部流
    血，女生衣服被扯破，現場很亂，有玻璃、酒瓶碎片，椅子也翻了‧‧‧。」等
    語（見本院八十九年五月十八日訊問筆錄），且被告亦不否認曾以啤酒瓶丟擲告
    訴人，足見告訴人當日確有因被告之毆打而受傷。再者，告訴人係受有頭頂部不
    規則深部總長六×一×一公分撕裂傷之傷害，有高雄市立大同醫院診斷證明書可
    參，以該傷口之深度深達一公分，應係施以相當之力道毆打所致。被告所辯，顯
    不足採。事證明確，被告犯行應堪認定。
三、核被告所為，係犯刑法第二百七十七條第一項之傷害罪。爰審酌被告因細故與告
    訴人發生爭執，竟出手毆打告訴人成傷，且犯後一再否認犯行，未見悔意，惟念
    告訴人所受傷害尚非重大等一切情狀，量處如主文所示之刑，並諭知如易科罰金
    之折算標準。至被告用以毆打告訴人之啤酒瓶，已因破裂而滅失，爰不另予宣告
    沒收。
據上論斷，應依刑事訴訟法第二百九十九條第一項前段，刑法第二百七十七條第一項
、第四十一條，罰金罰鍰提高標準條例第一條前段、第二條，判決如主文。
中      華      民      國    八十九    年      七      月     十八     日
                                  臺灣高雄地方法院刑事第七庭
                                      法  官    曾  淑  娟
右正本證明與原本無異。
如不服本判決，應於判決送達後十日內，向本院提出上訴狀。
                                      書記官    陳  恩  如
中      華      民      國    八十九    年      七      月     十八     日
刑法第二百七十七條第一項：
傷害人之身體或健康者，處三年以下有期徒刑、拘役或一千元以下罰金。


司法院資訊處製作；財團法人民間司法改革基金會備份。
